【裁判字號】    97,易,154
【裁判日期】    970328
【裁判案由】    竊盜
【裁判全文】
臺灣板橋地方法院刑事判決               97年度易字第154號
公  訴  人  臺灣板橋地方法院檢察署檢察官
被      告  甲○○
                  （現於臺灣台北看守所附設勒戒所勒戒）
上列被告因竊盜案件，經檢察官提起公訴（96年度偵字第28771
號），本院判決如下：
    主  文
甲○○竊盜，處有拘役伍拾日，如易科罰金，以新臺幣壹仟元折
算壹日。
    事  實
一、甲○○前因販賣毒品，經臺灣臺北地方法院85年度重訴字第
    60號、臺灣高等法院86年年度上重訴字第65號判決有期徒刑
    7 年6 月確定，因偽造文書案件，經本院86年度訴字第1830
    號判決有期徒刑5 月確定，再因竊盜案件，經台灣士林地方
    法院87年度易字第1311號判決有期徒刑4 月確定，前揭3 罪
    ，經臺灣高等法院88年度聲字第1377號裁定定應執行刑8 年
    ，於民國95年11月15日縮短刑期假釋付保護管束出監，觀護
    結束日期為101 年4 月7 日（於本案不構成累犯）。猶不知
    悔改，於96年9 月23日上午9 時許在臺北縣三重市○○路與
    仁義街口之勝旺建設工地，見工地所有已遭拆卸置放在油漆
    筒裝內之電纜線兩桶（價值約新台幣2 萬元），竟意圖為自
    己不法之所有，徒手帶走該兩桶電纜線而得手，惟欲搬上其
    所有車號GJQ-635 號重機車載走之際，適為工地主任乙○○
    發覺有異，上前詢問，甲○○見狀棄車逃逸，現場留有其上
    揭重機車及兩桶電纜線，經乙○○報警循線查獲。
二、案經臺北縣政府警察局三重分局報告臺灣板橋地方法院檢察
    署檢察官偵查起訴。
    理  由
一、按被告以外之人於審判外之言詞或書面陳述，除法律有規定
    者外，不得作為證據；又被告以外之人於審判外之陳述，雖
    不符合同法第159 條之1 至第159 條之4 之規定，但經當事
    人於審判程序同意作為證據，法院審酌該言詞陳述或書面陳
    述作成時之情況，認為適當者，亦得為證據。當事人、代理
    人或辯護人於法院調查證據時，知有第159 條第1 項不得為
    證據之情形，而未於言詞辯論終結前聲明異議者，視為有前
    項之同意，刑事訴訟法第159 條第1 項，及第159 條之5 分
    別定有明文。本判決下列所引用各該被告以外之人於審判外
    之陳述，雖屬傳聞證據，惟均經當事人於法院準備程序及審
    判期日中表示無意見，而不予爭執，且迄至言詞辯論終結前
    亦未再聲明異議，法院審酌此等證據資料製作時之情況，尚
    無違法不當及證明力明顯過低之瑕疵，亦認為以之作為證據
    應屬適當，故揆諸前開規定，依刑事訴訟法第159 條之5規
    定，認前揭證據資料均例外有證據能力。
二、上開事實，業據被告甲○○於本院審理時坦承不諱，核與證
    人乙○○於警詢及偵查中所為之指述情節一致，復有照片2
    幀、機車車籍資料1 紙附卷可佐（見偵查卷第6-12、22、26
    頁），堪信被告自白與事實相符。是本件事證明確，被告犯
    行，應以認定。
三、核被告甲○○所為，係犯刑法第320 條第1 項之竊盜罪。爰
    審酌被告甫假釋出監，不思努力工作賺取收入，竟犯本案竊
    盜犯行，暨衡其犯罪手段、所生危害、犯後坦承犯行之態度
    等一切情狀，量處如主文所示之刑，及諭知如易科罰金之折
    算標準。
據上論斷，應依刑事訴訟法第299 條第1 項前段，刑法第320 條
第1 項、第41條第1 項前段，刑法施行法第1 條之1 ，判決如主
文。
本案經檢察官江祐丞到庭執行職務。
中    華    民    國    97    年    3     月    28    日
                  刑事第十一庭  法  官  邱景芬
以上正本證明與原本無異
如不服本判決應於送達後10日內向本院提出上訴狀
                                書記官  曾千庭
中    華    民    國    97    年    3     月    28    日
附錄本案論罪科刑法條全文
中華民國刑法第320條
（普通竊盜罪、竊佔罪）
意圖為自己或第三人不法之所有，而竊取他人之動產者，為竊盜
罪，處5年以下有期徒刑、拘役或5百元以下罰金。
意圖為自己或第三人不法之利益，而竊佔他人之不動產者，依前
項之規定處斷。
前二項之未遂犯罰之。


司法院資訊處製作；財團法人民間司法改革基金會備份。
